Minutes et répertoires du notaire Claude I ROYER, janvier 1675 - 23 avril 1709 (étude I)
Archives nationales
- Minutes de Claude I ROYER, janvier 1675 - juin 1709; MC/ET/I/168 - MC/ET/I/236
  - Minutes. 1700, janvier - 1700, mars, janvier 1700 - mars 1700; MC/ET/I/213
    - Rousse François, menuisier, rue de Seine § Vente de terre, 30 janvier 1700; MC/ET/I/213
      acte de vente; Rousse, François
    - Mise en apprentissage de Jacques Leroux, par Honoré Martin, son curateur, bourgeois de Paris, et Nicolas-Jean-François Piquet de Santour, rue des Canettes, auprès de Jacques Thoireau, marchand épicier-confiseur, cloître Saint-Jean-de-Latran., 30 janvier 1700; MC/ET/I/213
      contrat d'apprentissage; Canettes (rue des); Saint-Jean-de-Latran (cloître); Leroux, Jacques; Martin, Honoré; Piquet de Santour, Nicolas-Jean-François; Thoireau, Jacques; commerçant
    - Mise en apprentissage de Michel-Louis Mavi, par Jacqueline Pouche, sa mère, rue des Canettes, auprès d'Arthur Doinar, maître relieur-doreur, place de Cambrai., 30 janvier 1700; MC/ET/I/213
      contrat d'apprentissage; Canettes (rue des); Cambrai (place de); Mavi, Michel-Louis; Pouche, Jacqueline; Doinar, Arthur; imprimeur; décorateur
    - Mise en apprentissage de Claude Bertos, par Louis Bertos, son père, bourgeois de Paris, rue Guisarde, auprès d'Etienne Trossu, maître sculpteur et peintre, rue Guisarde., 31 janvier 1700; MC/ET/I/213
      contrat d'apprentissage; Guisarde (rue); Bertos, Claude; Bertos, Louis; Trossu, Etienne; sculpteur
    - Contrat d'apprentissage pour cinq ans, entre Louis Bertos, bourgeois de Paris, demeurant rue Guisarde, et Etienne Trossu, maître sculpteur et peintre, demeurant même rue, au profit de Claude Bertos, âgé de seize ans, fils du comparant, moyennant 75 livres, payables moitié comptant, moitié dans un an. L'apprenti sera entièrement à la charge de son père, il devra se rendre chez son maître tous les jours ouvrables., 31 janvier 1700; MC/ET/I/213
      Documents du Minutier central concernant l'histoire de l'art (1700-1750), par Mireille Rambaud, tome II [études I à X, soit 2357 actes], Paris, Archives nationales, 1971, p. 560 (instrument de recherche imprimé dématérialisé, certaines notices sont plus détaillées dans la version intégrale accessible en ligne par la rubrique 'Autres instruments de recherche', voir contexte dans le Plan d’orientation général - Notaires de Paris, guides thématiques du Minutier).
    - Inventaire après décès de Suzanne Duliège, à la requête de sieur Jean Hauraux, marchand de vins, rue Sainte-Marguerite, paroisse Saint-Sulpice., 1er février 1700; MC/ET/I/213
      inventaire après décès; Sainte-Marguerite (rue); Duliège, Suzanne; Hauraux, Jean; commerçant
    - Inventaire après décès de Suzanne Duliège a la requête de Sieur Jean Hauraux, marchand de vin, rue Sainte-Marguerite, paroisse Saint-Sulpice, 1er février 1700; MC/ET/I/213
      inventaire après décès; Sainte-Marguerite (rue); Duliege, Suzanne; Hauraux, Jean; commerçant
    - Contrat de mariage entre Dominique La Barriere, chirurgien, rue de Seine, paroisse Saint-Sulpice et Jeanne Lefery, rue du Sépulcre, paroisse Saint-Sulpice, 2 février 1700; MC/ET/I/213
      contrat de mariage; Seine (rue de); Saint-Sépulcre (rue du); La Barriere, Dominique; Lefery, Jeanne; chirurgien
    - Contrat de mariage entre Jean-Baptiste Lepintier, cocher pour monsieur de Bonrepos, ambassadeur pour sa majesté en Hollande, rue de Bourbon, paroisse Saint-Sulpice et Marguerite-Noëlle Francolin, rue de Bourbon, paroisse Saint-Sulpice, 4 février 1700; MC/ET/I/213
      contrat de mariage; Lepintier, Jean-Baptiste; Francolin, Marguerite-Noëlle; conducteur de véhicules
    - Contrat de mariage entre Jean Lefebvre, maître vinaigrier, rue du Four, paroisse Saint-Sulpice et Jacqueline Quenelle, rue du Four, paroisse Saint- Sulpice, 5 février 1700; MC/ET/I/213
      contrat de mariage; Four (rue du); Lefebvre, Jean; Quenelle, Jacqueline; vinaigrier
    - Contrat de mariage entre Jacques Lestournel, cocher, rue du Cherche Midy, paroisse Saint Sulpice et Françoise Ducolet, rue du Cherche-Midi, paroisse Saint Sulpice, 7 février 1700; MC/ET/I/213
      contrat de mariage; Cherche-Midi (rue du); Lestournel, Jacques; Ducolet, Françoise; conducteur de véhicules
    - Inventaire après décès de Barbe Parent a la requête de Jean Seydelle, bourgeois de Paris, maître tailleur privilégié suivant la cour, rue Mazarine, paroisse Saint-Sulpice, 15 février 1700; MC/ET/I/213
      inventaire après décès; Mazarine (rue); Parent, Barbe; Seydelle, Jean; tailleur d'habits
    - BEAULIEU (Sébastien) § Inventaire après décès, 15 février 1700; MC/ET/I/213
      inventaire après décès; Beaulieu, Sébastien
    - Inventaire après décès du sieur Sébastien Beaulieu, bourgeois de Paris, marchand, à la requête de sa honorable femme Marie Bangeard, rue de Bussy, paroisse Saint-Sulpice., 15 février 1700; MC/ET/I/213
      inventaire après décès; Buci (rue de); Beaulieu, Sébastien; Bangeard, Marie; commerçant
    - Testament de Jean-Baptiste Culé, ancien garde du Roy, hôtel royal des Invalides, 16 février 1700; MC/ET/I/213
      testament; Invalides (hôtel des); Culé, Jean Baptiste
    - Lapidaire Thomas Guérin, gagne denier, demeurant rue du Four met en apprentissage son fils Nicolas Guérin, pour trois ans chez Pierre Martignon, maître lapidaire, demeurant même rue et paroisse. § L'apprenti sera nourri logé, couché; Une somme de trente six livres a été versée par les marguilliers de la fabrique de Saint-Sulpice, 16 février 1700; MC/ET/I/213
    - Mise en apprentissage de Nicolas Guérin, par Thomas Guérin, son père, gagne-deniers, rue du Four, auprès de Pierre Martignon, maître lapidaire, rue du Four., 16 février 1700; MC/ET/I/213
      contrat d'apprentissage; Four (rue du); Guérin, Nicolas; Guérin, Thomas; Martignon, Pierre; journalier; orfèvre
    - Contrat de mariage entre Nicolas Joye, maître savetier, rue de Bussy, paroisse Saint-Sulpice et Jullien Marguerite, grande rue du faubourg Saint-Honoré, paroisse de la Magdelaine, 16 février 1700; MC/ET/I/213
      contrat de mariage; Buci (rue de); Faubourg-Saint-Honoré (rue du); Joyee, Nicolas; Jullien, Marguerite; bottier
    - Testament de dame Genevève Sifflet de Chastenay, marquise de Guerrieu, Grande rue de Taranne, paroisse Saint-Sulpice, 17 février 1700; MC/ET/I/213
      testament; Taranne (rue); Sifflet de Chastenay, Geneviève (marquise de Guerrieu)
    - Testament de Louis-Alphonse de Valbelle, évêque de Saint-Omer, maître de l'oratoire du Roy, Saint-Omer, rue du Bacq, paroisse Saint-Sulpice, 20 février 1700; MC/ET/I/213
      testament; Bac (rue du); Valbelle, Louis-Alphonse de; évêque
    - Contrat de mariage entre sieur François Boullé, paroisse Saint-Sulpice et Marianne Beaulieu, damoiselle, rue de Bussy, paroisse Saint-Sulpice, 21 février 1700; MC/ET/I/213
      contrat de mariage; Buci (rue de); Boullé, François; Beaulieu, Marianne; négociant
    - Testament de Pierre Levesque, inspecteur des bâtiment du Roy, village de Chablis, paroisse de Livry proche de Saint-Pierre-le-Moustier, province de Nivernois, hôtel des Invalides, 22 février 1700; MC/ET/I/213
      testament; Invalides (hôtel des); Levesque, Pierre
    - Contrat de mariage entre Jean Baptiste Chaffault, maître à jouer, rue de Cherche Midy, paroisse Saint-Sulpice et Marguerite Bourgeois rue du Four, paroisse Saint-Sulpice, 22 février 1700; MC/ET/I/213
      contrat de mariage; Four (rue du); Bourgeois, Jean Baptiste; Bourgeois Marguerite
    - Mise en apprentissage de Vincent-Nicolas Duparc, par Jeanne Chitelle, sa mère, rue de Seine, auprès de Thomas Delarve, maître menuisier, rue du Sépulcre., 5 mars 1700; MC/ET/I/213
      contrat d'apprentissage; Seine (rue de); Saint-Sépulcre (rue du); Duparc, Vincent-Nicolas; Chitelle, Jeanne; Delarve, Thomas; menuisier
    - Menuisier § Jeanne Chitelle, abandonnée de son mari Etienne Duparc, maître sellier, carrossier, demeurant rue de Seine, met en apprentissage pour 6 ans son fils Nicolas Duparc, quatorze ans. Chez Thomas Delarue, maître menuisier demeurant rue du Sépulcre paroisse Saint-Sulpice. L'enfant sera logé, nourri, blanchi, couché moyennant une somme de 36 livres versée par les marguilliers de la paroisse, 5 mars 1700; MC/ET/I/213
      contrat d'apprentissage; Chitelle, Jeanne; Duparc, Etienne; Duparc, Nicolas; Delarue, Thomas
    - VERDILLAC Jacques maître serrurier préau de la foire Saint-Germain des Près § Constitution de rente, 6 mars 1700; MC/ET/I/213
      constitution de rente
    - PARENT, François marchand tapissier rue Saint Benoist § Quittance, 18 mars 1700; MC/ET/I/213
      quittance
    - Contrat de mariage entre Marin-François Barbe, compagnon charcutier, rue Saint-Dominique, paroisse Saint-Sulpice et Marie Joye, rue de la Corne, paroisse Saint-Sulpice, 22 mars 1700; MC/ET/I/213
      contrat de mariage; Saint-Dominique (rue); Corne (rue de la); Barbe, Marin-François; Joye, Marie; charcutier
    - Contrat de mariage entre Benoit Janot, cocher de M. Le Comte de la Tournelle rue du Four Saint-Sulpice et Renée Garnier rue des Saint-Père, Paroisse Saint-Sulpice, 29 mars 1700; MC/ET/I/213
      contrat de mariage; Janot, Benoit; Garnier, Renée; conducteur de véhicules
    - Testament d'Antoine Potier, valet de Chambre et garçon de la chambre de son altesse Royale M. le duc de Chartres, huissier du cabinet de son altesse royale madame la duchesse de Chartres, Palais-Royal., 30 mars 1700; MC/ET/I/213
      testament; Palais Royal; Potier, Antoine; Chartres (duc de); Chartres (duchesse de); employé de maison; huissier de justice
    - GÉRAUDELLE Pierre menuisier rue de l'Université § Alloué, 31 mars 1700; MC/ET/I/213
    - Relieur - doreur Jacqueline Ponche § veuve de Louis Mavi gagne denier demeurant rue des Cannettes paroisse Saint-Sulpice met son fils Michel Louis Mavi, en apprentissage pour quatre ans chez Arthur Doyner maître relieur-doreur, demeurant place de Cambray, paroisse Saint-Etienne du Mont. Il sera logé nourri et entretenu. Une somme de 36 l. a été versé par Marguillier de la Fabrique de Saint-Sulpice, 30 juin 1700; MC/ET/I/213
  - Minutes. 1700, avril - 1700, juin, avril 1700 - juin 1700; MC/ET/I/214
    - Contrat de mariage entre Jean de la Fontaine, bourgeois de Paris, maître serrurier, rue des Petits-Champs, paroisse Sainte-Roch et damoiselle Magdelaine Toussine, grande rue du Four paroisse Saint-Sulpice, 7 février 1700; MC/ET/I/214
      contrat de mariage; Petits-Champs (rue des); Four (rue du); La Fontaine, Jean de; Toussine, Magdelaine; serrurier
    - SAINT-MARTIN Louis de Tapissier (et arcierge) du duc de Bouillon Rue du Four § Desaveu et mainlevée, 1er avril 1700; MC/ET/I/214
    - Contrat de mariage entre Pantaléon Momby, et Madeleine Bonhomme., 3 avril 1700; MC/ET/I/214
      contrat de mariage; Momby, Pantaléon; Bonhomme, Madeleine
    - Mise en apprentissage de Martin Burin, par Thomas Burin, son père, jardinier, rue de la Planche, auprès de Denis Hibou, maître menuisier, rue de Grenelle., 5 avril 1700; MC/ET/I/214
      contrat d'apprentissage; Planche (rue de la); Grenelle (rue de); Burin, Martin; Burin, Thomas; Hibou, Denis; jardinier; menuisier
    - Libon Denis, maître menuisier, rue de Grenelle § Apprentissage, 5 avril 1700; MC/ET/I/214
    - BENAULT Charpentier § Contribution de ses créanciers (fourniture de charpente pour l'abbaye de Saint-Germain des Près., 5 avril 1700; MC/ET/I/214
    - Inventaire d'Antoine Potier, Valet et garçon de la chambre de son altesse royale Monseigneur le Duc de Chartres et huissier du cabinet de son altesse royale madame la Duchesse de Chartes, Palais-Royal, 10 avril 1700; MC/ET/I/214
      inventaire après décès; Palais Royal; Potier, Antoine; Chartres (duc de); Chartres (duchesse de); employé de maison; huissier de justice
    - Dépôt par Jacques Le Hay, ingénieur du roi, et Elisabeth Chéron, sa femme, demeurant rue de la Chaise, d'une procuration a eux donnée le 5 décembre 1698 devant Anthony Wright, notaire royal à Londres, par Louis Chéron, peintre, leur frère et beau-frère, demeurant rue et paroisse Saint-Martin, près de Londres, fils de défunt Henri Chéron, peintre, à l'effet de régler la succession de leur mère, Marie Lefebvre, veuve dudit Henri Chéron., 12 avril 1700; MC/ET/I/214
      Documents du Minutier central concernant l'histoire de l'art (1700-1750), par Mireille Rambaud, tome II [études I à X, soit 2357 actes], Paris, Archives nationales, 1971, p. 234 (instrument de recherche imprimé dématérialisé, certaines notices sont plus détaillées dans la version intégrale accessible en ligne par la rubrique 'Autres instruments de recherche', voir contexte dans le Plan d’orientation général - Notaires de Paris, guides thématiques du Minutier).
    - Vente par Jeanne-Madeleine Chéron, représentée par Jacques Le Hay, ingénieur du roi, demeurant rue de la Chaise, à Marie et Anne Chéron auxquelles Élisabeth Chéron leur soeur, femme dudit Le Hay, héritière avec ses soeurs, de Marie Lefebvre, veuve d'Henri Chéron peintre du roi, a cédé ses droits, d'une maison sise rue de Grenelle, acquise par ledit Chéron de Madeleine Sallé, veuve d'Aubin Berthier, maître peintre à Paris, le 4 octobre 1660 devant Parque et Dedurel, moyennant 12.000 livres., 13 avril 1700; MC/ET/I/214
    - Contrat de mariage entre Nicolas Fournier, écuyer, sieur des Chenots, Chenots diocèse de Bordeaux, rue Galande, Damoiselle Marie Gabrielle Doly, rue Saint-Jacques, paroisse Saint-Benoist, 15 avril 1700; MC/ET/I/214
      contrat de mariage; Galande (rue); Saint-Jacques (rue); Fournier, Nicolas; Doly, Marie-Gabrielle
    - Testament de Thoinette Doléan, rue du Sélpulcre, paroisse Saint-Sulpice, 17 avril 1700; MC/ET/I/214
      testament; Saint-Sépulcre (rue du); Doléan, Thoinette
    - Testament de Marguerite La Borne., 18 avril 1700; MC/ET/I/214
      testament; La Borne, Marguerite
    - QUÉNOT Jean Maître potier d'étain; rue du Four § - Inventaire après décès de sa veuve; - Testament de sa veuve., 18 avril 1700 - 10 mai 1700; MC/ET/I/214
      inventaire; testament
    - Contrat de mariage entre Estienne Martin, soldat de la compagnie de monsieur Depont, capitaine au régiment des gardes français, petite rue du Bac, paroisse Saint-Sulpice et Marguerite Trosé, petite rue du Bac, paroisse Saint-Sulpice, 18 avril 1700; MC/ET/I/214
      contrat de mariage; Bac (petite rue du); Martin, Estienne; Trosé, Marguerite
    - Marché entre Pierre Ducharme. maître menuisier, demeurant rue Tiquetonne, et Léonard Landruèfe, compagnon menuisier, demeurant rue du Four, aux termes duquel ledit Landruèfe s'engage à revêtir de menuiserie tous les trumeaux de la nouvelle galerie du duc d'Orléans, au Palais-Royal, suivant les dessins et profils du sieur Mansart, surintendant des bâtiments du roi, moyennant 9 livres la toise carrée (bois fourni) et à terminer le travail dans le courant du mois d'août., 24 avril 1700 - 26 avril 1700; MC/ET/I/214
      À la suite: 1700, 26 avril. Désistement mutuel des parties.
      Documents du Minutier central concernant l'histoire de l'art (1700-1750), par Mireille Rambaud, tome II [études I à X, soit 2357 actes], Paris, Archives nationales, 1971, p. 657 (instrument de recherche imprimé dématérialisé, certaines notices sont plus détaillées dans la version intégrale accessible en ligne par la rubrique 'Autres instruments de recherche', voir contexte dans le Plan d’orientation général - Notaires de Paris, guides thématiques du Minutier).
    - DUCHARME Pierre Maître menuisier Rue Tiquetonne § Marché pour des travaux de menuiserie au palais Royal, galerie du duc d'Orléans, 24 avril 1700; MC/ET/I/214
    - Mise en apprentissage de Jean Fourmental, rue de Seine, auprès de Simon Mercier, maître et marchand ouvrier de bas de soie et laine et autres ouvrages sur ces matières, rue de Seine., 5 mai 1700; MC/ET/I/214
      contrat d'apprentissage; Seine (rue de); Fourmental, Jean; Mercier, Simon; commerçant
    - Convention selon laquelle Jean Hannes Desjardins, hautbois des mousquetaires et grand hautbois de la chambre du roi, rue de Beaune, s'engage envers Dominique Maréchal à lui apprendre à jouer de la flûte et du hautbois jusqu'à ce qu'il soit capable d'en faire son métier, moyennant 250 livres., 7 mai 1700; MC/ET/I/214
      convention; Beaune (rue de); musicien
    - LEROUX Léonard Maçon; petite rue de Taranne Paris § Bail, 8 mai 1700; MC/ET/I/214
      bail; Leroux, Léonard
    - FONTAINE Jean Tailleur de pierre § Transports de droits, 9 mai 1700; MC/ET/I/214
      transport de droits
    - FONTAINE Michel Tailleur de pierre Rue Saint Marc § Transport de droits, 9 mai 1700; MC/ET/I/214
    - Contrat de mariage entre Jean-Denis Dauty, cocher de monsieur de la Berchère, rue du Bac, paroisse Saint-Sulpice et Françoise Blique, rue du Four, paroisse Saint-Sulpice, 10 mai 1700; MC/ET/I/214
      contrat de mariage; Bac (rue du); Four (rue du); Dauty, Jean-Denis; Blique, Françoise; conducteur de véhicules
    - Inventaire après décès de Marguerite Laborne épouse de Jean Quenot, maître potier d'étain, rue du Four, paroisse Saint-Sulpice, 10 mai 1700; MC/ET/I/214
      inventaire après décès; Laborne, Marguerite; Quenot, Jean; potier
    - Inventaire après décès de Augustin-Laurent de Villeneuve, chirurgien major des gens d'armes de la garde du roy, Marguerite Butin, damoiselle, rue Geoffroy Lasnier, 17 mai 1700; MC/ET/I/214
      inventaire après décès; Geoffroy-l'Asnier (rue); Villeneuve, Augustin-Laurent de; Butin, Marguerite; chirurgien
    - Contrat de mariage entre Claude Ponsin, maître tailleur d'habits, rue de Guenegau, paroisse Saint-Sulpice et Catherine Le Roy, rue Saint-Denis, paroisse Saint-Sépulcre, 18 mai 1700; MC/ET/I/214
      contrat de mariage; Saint-Denis (rue); Ponsin, Claude; Le Roy, Catherine; tailleur d'habits
    - Testament de Louis de Saint-Martin, ancien concierge du Duc de Bouillon, rue du Four., 19 mai 1700; MC/ET/I/214
      testament; Four (rue du); Saint-Martin, Louis de; concierge
    - Testament de Louis de Saint-Martin, ancien concierge de monseigneur le Duc de Bouillon, au large de la rue du Four en l'Hotel Imperial, paroisse Saint-Sulpice, 19 mai 1700; MC/ET/I/214
    - FRANCHET François maître maçon rue des Rosiers-Paroisse Saint-Gervais § Quittance pour un marché de construction d'une maison rue Boutebrie, 21 mai 1700; MC/ET/I/214
      quittance; marché; Franchet, François
    - FRANCHET François maître maçon § obligation, 21 mai 1700; MC/ET/I/214
      obligation; Franchet, François
    - Contrat de mariage entre Claude Ingrain, tailleur d'habits, rue du Petit Pont, paroisse Saint-Germain-le-Vieux et Marie Guevin, rue du Petit-Pont, paroisse Saint-Germain-le-Vieux, 23 mai 1700; MC/ET/I/214
      contrat de mariage; Petit-Pont (rue du); Ingrain, Claude; Guevin, Marie; tailleur d'habits
    - Testament de Jean de Caureux sieur de la Chapelle, cy devant lieutenant de cavalerie et à parsent officier de l'hôtel royal des invalides, Hôtel royal des Invalides, 24 mai 1700; MC/ET/I/214
      testament; Invalides (hôtel des); Caureux, Jean de; officier (armée)
    - Contrat de mariage entre Jacques Cointreau, rue du Four, paroisse Saint-Sulpice, Marie-Anne Delattre, rue du Four, paroisse Saint-Sulpice, 29 mai 1700; MC/ET/I/214
      contrat de mariage; Cointreau, Jacques; Delattre, Marie-Anne
    - DELATTRE François Sculpteur § Contrat de mariage de Marie Anne Delattre, 29 mai 1700; MC/ET/I/214
    - DELATTRE Charles Emery Sculpteur en marbre § Contrat de mariage de Marie-Anne Delattre, 29 mai 1700; MC/ET/I/214
    - DURAND Pierre maître menuisier § Contrat de Mariage de Marie Anne Delattre, 29 mai 1700; MC/ET/I/214
    - CASALLE Jean Menuisier; Rue Charenton, faub. Saint-Antoine § Procuration, 29 mai 1700; MC/ET/I/214
      procuration
    - Contrat de mariage entre Louis Boscheron, gagne-denier, petite rue du Bac, paroisse Saint-Sulpice et Marthe-Catherine Traizé, petite rue du Bac, paroisse Saint-Sulpice, 30 mai 1700; MC/ET/I/214
      contrat de mariage; Bac (petite rue du); Bosheron, Louis; Traizé, Marthe-Catherine; journalier
    - Contrat de mariage entre Pierre Couppin, marchand a la ville de Beauvais en Picardie, rue de la Calandre et Bertaud Antoinette, damoiselle, rue de la Calandre, paroisse Saint-Germain-le-Vieux, 1er juin 1700; MC/ET/I/214
      contrat de mariage; Calandre (rue de la); Beauvais (Oise); Couppin, Pierre; Bertaud, Antoinette; commerçant
    - Inventaire après décès de Jeanne Charpentier, à la requête de Isaac Gillot, aubergiste, rue de l'Egout, paroisse Saint-Sulpice., 3 juin 1700; MC/ET/I/214
      inventaire après décès; Egout (rue de l'); Charpentier, Jeanne; Gillot, Isaac; hôtelier
    - Mise en apprentissage de Gaspard Dalba, par Simon Dalba, son père, potier, rue des Canettes, auprès de Quentin Deloge, maître cordonnier, sur les Fossés-de-Monsieur-le-Prince., 4 juin 1700; MC/ET/I/214
      contrat d'apprentissage; Canettes (rue des); Dalba, Gaspard; Dalba, Simon; Deloge, Quentin; potier; cordonnier
    - DALBA Simon Potier rue des Cannettes § apprentissage pour son fils Gaspard, 4 juin 1700; MC/ET/I/214
    - CHAUFFIÉ Nicolas doreur rue des Boucheries § Obligation rapportée, 7 juin 1700; MC/ET/I/214
      obligation
    - Testament de Gabriel Mezan, juré, porteur de grains, rue de la Chaise, paroisse Saint-Sulpice, 8 juin 1700; MC/ET/I/214
      testament; Chaise (rue de la); Mezan, Gabriel; magasinier
    - LENOIR (Adrien), peintre; rue des boucheries § apprentissage de son fils chez Jean Morin, fondeur, 8 juin 1700; MC/ET/I/214
      contrat d'apprentissage; Lenoir, Adrien; Morin, Jean
    - FORTIER Nicolas § Apprentissage de fondeur., 8 juin 1700; MC/ET/I/214
    - CHARBONNIER Lubin Maître doreur Rue des Fossés § Convention, 8 juin 1700; MC/ET/I/214
    - Mise en apprentissage d'Antoine Lenoir, par Jeanne Bourgeois, sa mère, rue des Boucheries, auprès de Jean Moin, maître fondeur, rue des Boucheries., 8 juin 1700; MC/ET/I/214
      contrat d'apprentissage; Lenoir, Antoine; Bourgeois, Jeanne; Moin, Jean; fondeur
    - Inventaire après décès de Jeanne Cautier épouse de Charles Mesnars ( décédé ), maître couvreur des maisons de Paris, rue Barrière, 9 juin 1700; MC/ET/I/214
      inventaire après décès; Cautier, Jeanne; Mesnard, Charles
    - Contrat de mariage entre Isaac Gillot, aubergiste, Rue de l'Égout, paroisse Saint-Sulpice et Marguerite-Hélène Dupont, rue Sainte-Marguerite, paroisse Saint-Sulpice, 16 juin 1700; MC/ET/I/214
      contrat de mariage; Sainte-Marguerite (rue); Gillot, Isaac; Dupont, Marguerite-Hélène; hôtelier
    - LELOUP (Louis), peintre et doreur § Mariage de sa cousine Marguerite Hélène-Dupou, 16 juin 1700; MC/ET/I/214
      contrat de mariage; Leloup, Louis
    - Delanoue Adrien, peintre § Mariage, 16 juin 1700; MC/ET/I/214
      contrat de mariage; Delanoue, Adrien
    - Contrat de mariage entre Jacques Caron, valet de chambre de monsieur de Fremont, rue Neuve Saint-Augustin, paroisse Saint-Roch et Marie-Françoise Bougron rue Neuve Saint-Augustin, paroisse Saint-Roch, 22 juin 1700; MC/ET/I/214
      contrat de mariage; Neuve-Saint-Augustin (rue); Caron, Jacques; Bougron, Marie Françoise; employé de maison
    - GUINOY SEAU Joseph Maître fondeur Rue Neuve Guillemin § Transaction, 27 juin 1700; MC/ET/I/214
      accord
    - GIRAUD Charles Entrepreneur de bâtiments rue du Colombier § Marché pour la fourniture de plâtre., 29 juin 1700; MC/ET/I/214
      marché; Giraud, Charles
    - Henri millet maître brodeur chasubles rue des Canettes § Inventaire après décès, 27 janvier 1701; MC/ET/I/214
      inventaire
  - Minutes. 1700, juillet - 1700, septembre, juillet 1700 - septembre 1700; MC/ET/I/215